---
title: "Identificação de casos suspeitos de conluio de empresas em licitações"
output:
  md_document:
    variant: markdown_github
---

## Relação dos dados disponibilizados juntamente com o pacote RcextTools

Juntamente com o pacote, são fornecidos dados de licitações ocorridas entre 2011 e 2015. Tais dados tiveram alguns campos "embaralhados" de maneira que dados que pudessem identificar os órgaos e empresas participantes não fossem revelados:

contratos                  Dados de contratos relativos a base de licitacoes
                           realizadas por orgaos de um ente federativo brasileiro
                           no periodo de 2011 a 2015
licitacoes                 Dados de licitacoes realizadas por orgaos de um ente
                           federativo brasileiro no periodo de 2011 a 2015
part_lic                   Dados relatvos aos participantes de licitacoes
                           realizadas por orgaos de um ente federativo brasileiro
                           no periodo de 2011 a 2015

O código abaixo, quando executado, exibirá uma breve descrição das bases de dados forncidas juntamente com o pacote `RcextTools`.

```{r, eval=FALSE}
data(package = 'RcextTools')
```

## Antes de utilizar o pacote, é preciso criar um `data.frame` de acordo com o *layout* esperado.
```{r}
# carrega o pacote RcextTools
library(RcextTools)

# veja o layout esperado assim: ?rcextRiscoAcaoColusiva

# carrega dados de licitacoes da base fornecida pelo pacote RcextTools
data("part_lic")

dtDados <- part_lic[!is.na(part_lic$COD_LICITACAO),]

dtDados <- data.frame(
  CNPJ = dtDados$CNPJCPF_FORNECEDORES,
  ID_LICITACAO = dtDados$COD_LICITACAO,
  ID_ITEM = dtDados$ID_ITEM,
  VENCEDOR = ifelse(dtDados$VENCEDOR == 'S', T, F),
  VALOR_ESTIMADO = NA,
  VALOR_HOMOLOGADO = as.numeric(dtDados$VALOR_FINAL),
  DESC_OBJETO = dtDados$RESUMO_OBJETO,
  stringsAsFactors = F
)

casosSuspeitos <- rcextRiscoAcaoColusiva(dtDados)
```

## Exibição dos casos suspeitos
```{r}
resultados <- casosSuspeitos$dtResultados
resultados <- unique(within(resultados, rm(list = c('VALOR_ESTIMADO', 'VENCEDOR', 'VALOR_HOMOLOGADO', 'ID_ITEM'))))
names(resultados)[names(resultados)=="TEXTO_VALOR_HOMOLOGADO"] <- "VALOR"

knitr::kable(resultados)
```

